臺灣高雄地方法院刑事判決　　　　　　　　　　　　　九十四年度訴字第二九三號
　　公　訴　人　臺灣高雄地方法院檢察署檢察官
　　被　　　告　乙○○　男　三.
右列被告因違反毒品危害防制條例案件，經檢察官提起公訴（九十三年度毒偵字第六
五一六號），於本院行準備程序中，被告先就被訴事實為有罪之陳述，經告知被告簡
式審判程序之旨，並聽取當事人之意見後，經本院合議庭裁定由受命法官獨任進行簡
式審判程序，判決如左：
    主  文
乙○○連續施用第一級毒品，累犯，處有期徒刑壹拾月。
    事  實
一、乙○○曾於民國九十年間，因竊盜案件，經臺灣高等法院高雄分院以九十年度上
    易字第一七五一號案件，判處有期徒刑六月確定，又於九十一年間，因違反毒品
    危害防制條例案件，經該院以九十一年度上訴字第一七一八號案件，判處有期徒
    刑一年二月確定（施用一級毒品部分判處有期徒刑十月，施用二級毒品部分判處
    有期徒刑五月，定應執行刑一年二月），後二案定執行刑為一年六月，於九十三
    年七月廿二日縮刑期滿執行完畢。又曾因施用毒品案件，經本院以八十八年度毒
    聲字第八四一０號裁定送觀察、勒戒後，認有繼續施用毒品傾向，再經本院以八
    十八年度毒聲字第八九一０號裁定送強制戒治，嗣因執行強制戒治期滿，而經臺
    灣高雄地方法院檢察署檢察官，於八十九年十二月八日，以八十九年度戒毒偵字
    第一三五九號案件，為不起訴處分確定。嗣再因施用毒品案件，經本院以九十年
    度毒聲字第二八０二號裁定送強制戒治，並經檢察官提起公訴，而以前開案件判
    處有期徒刑一年二月確定，而前開強制戒治後，經本院裁定停止戒治出所交付保
    護管束，於保護管束期間，再因施用毒品案件而經本院撤銷停止戒治續行強制戒
    治，並於九十二年一月廿二日執行強制戒治完畢，再送執行前開有期徒刑，而於
    九十三年七月廿二日執行完畢出獄。惟仍不知悔改，於前開強制戒治執行完畢釋
    放後五年內，又基於施用第一級毒品海洛因之概括犯意，自九十三年七月廿三日
    起，至同年八月廿六日上午十時卅分許止，在高雄縣鳳山市鎮北里友人住處等地
    ，以海洛因滲水稀釋後以注射針筒注射入體內之方式，連續施用海洛因多次。嗣
    於九十三年八月廿六日十二時十分許，為警採尿送驗發現。
二、案經高雄縣警察局鳳山分局報告臺灣高雄地方法院檢察署檢察官偵查起訴。
    理  由
一、本件被告所犯為死刑、無期徒刑、最輕本刑為三年以上有期徒刑以外之罪，其於
    準備程序中就被訴事實為有罪之陳述，經告知簡式審判程序之旨，並聽取當事人
    之意見後，本院認為適宜獨任進行簡式審判程序，而裁定進行簡式程序審理，合
    先敘明。
二、前開犯行，業據被告乙○○於本院審理時坦承不諱，且被告於九十三年八月廿六
    日為警查獲後採尿送驗，呈嗎啡陽性反應，此有高雄醫學大學附設中和紀念醫院
    九十三年十二月廿八日，報告編號0000－000號濫用藥物尿液檢驗報告一
    紙附卷可憑。而海洛因施用入人體後水解還原成嗎啡，再循嗎啡之代謝方式排體
    外，亦據行政院衛生署藥物食品檢驗局七十三藥檢壹字第○三○二二一號函說明
    綦詳。另依醫學臨床實驗及根據英國藥學會出版Isolationand Indent
    ification of Drugs乙書第二九三頁載明：海洛因經注射入人體後，在體內迅速
    水解成6-Mono acetyImorphine，再緩緩繼續水解成嗎啡，然後再循嗎啡之代謝
    方式排出，同書第四三一～四三二頁並載有：嗎啡經注射入人體後，約百分之五
    十以上於八小時內自尿中排出，至二十四小時排出約百分之九十，但四十八小時
    後仍有微量可檢出等語。此外，按通常健康成人一次注射嗎啡十五公絲，而以現
    行採用蟻醛酸試液及鉬鋑銨酸試液檢檢驗其尿液時，注射後八小時內所排尿液易
    於檢出；八小時至二十四小時，視其取尿時間及尿量多寡，可能檢出；至二十四
    小時以後所排之尿液，用上述方法已難檢出，亦據行政院衛生署藥物食品檢驗局
    七十三年十一月三十日（７３）藥檢壹字第○三○二二一號函釋在案。是被告前
    開自白與事實相符，被告犯行，洵堪認定。又被告曾因施用毒品案件，經本院以
    八十八年度毒聲字第八四一０號裁定送觀察、勒戒後，認有繼續施用毒品傾向，
    再經本院以八十八年度毒聲字第八九一０號裁定送強制戒治，嗣因執行強制戒治
    期滿，而經臺灣高雄地方法院檢察署檢察官，於八十九年十二月八日，以八十九
    年度戒毒偵字第一三五九號案件，為不起訴處分確定。嗣再因施用毒品案件，經
    本院以九十年度毒聲字第二八０二號裁定送強制戒治，並經檢察官提起公訴，而
    以前開案件判處有期徒刑一年二月確定，而前開強制戒治後，經本院裁定停止戒
    治出所交付保護管束，於保護管束期間，再因施用毒品案件而經本院撤銷停止戒
    治續行強制戒治，並於九十二年一月廿二日執行強制戒治完畢，再送執行前開有
    期徒刑，而於九十三年七月廿二日執行完畢出獄，此亦有被告之臺灣高等法院被
    告全國前案紀錄表、臺灣高雄地方法院檢察署刑案資料查註紀錄表、不起訴處分
    書附卷足憑，其於前開強制戒治執行完畢釋放後五年內，再犯毒品危害防制條例
    第十條之罪，依修正後毒品危害防制條例第二十三條第二項規定，應予依法論科
    。
三、核被告所為，係犯毒品危害防制條例第十條第一項之施用第一級毒品罪。被告雖
    先後非法持有持有海洛因多次，惟其持有後，進而施用，其持有之低度行為應被
    施用之高度行為所吸收，不另論其非法持有毒品罪。另被告多次施用第一級毒品
    海洛因犯行，時間密接、犯罪構成要件相同，顯係基於概括犯意為之，應依連續
    犯規定論處，並加重其刑。另被告自九十三年七月廿三日起，即連續施用第一級
    毒品之犯行，起訴書雖未敘及，亦未併案，然與本案起訴施用第一級毒品之犯行
    部分，有連續犯之裁判上一罪關係，為起訴效力所及，本院應併予審理，附此敘
    明。又被告曾於九十年間，因竊盜案件，經臺灣高等法院高雄分院以九十年度上
    易字第一七五一號案件，判處有期徒刑六月確定，又於九十一年間，因違反毒品
    危害防制條例案件，經該院以九十一年度上訴字第一七一八號案件，判處有期徒
    刑一年二月定，後二案定執行刑為一年六月，於九十三年七月廿二日縮刑期滿執
    行完畢，此有高等法院被告全國前案紀錄表附卷可稽，其於執行完畢後，五年以
    內再犯本案有期徒刑以上之罪，為累犯，均應依刑法第四十七條規定加重其刑，
    其同時有兩種加重事由，應依同法第七十條規定，遞加重之。審酌被告曾經施用
    毒品送觀察、勒戒及強制戒治，經不起訴處分後，又施用毒品為警查獲，足見被
    告並戒斷毒癮之意志不堅，惟其犯罪係自戕行為，犯後坦承犯行，且至寺廟出家
    修行以明其戒除毒癮之決心，其犯後態度良好等，及其他一切情狀，爰量處如主
    文所示之刑，以資懲儆，並啟自新。
據上論斷，應依刑事訴訟法第二百九十九條第一項前段、第二百七十三條之一第一項
，毒品危害防制條例第十條第一項，刑法第十一條、第五十六條、第四十七條，判決
如主文。
本案經檢察官甲○○到庭執行職務。
中　　　華　　　民　　　國　　九十四　　年　　　三　　　月　　　八　　　日
                              臺灣高雄地方法院刑事鳳山第二庭
                                  法　官  邱明弘
右正本證明與原本無異。
如不服本判決，應於收受送達後十日內向本院提出上訴書狀。
　　　　　　　　　　　　　　　　　書記官  陳掌珠
中　　　華　　　民　　　國　　九十四　　年　　　三　　　月　　　八　　　日
附錄法條：
毒品危害防制條例第十條
施用第一級毒品者，處六月以上五年以下有期徒刑。
